最高法院刑事判決　　　　　　　　　 111年度台上字第3120號
上　訴　人　黃顯陞




上列上訴人因違反藥事法案件，不服臺灣高等法院臺中分院中華
民國111 年4月6日第二審判決（111年度上訴字第327號，起訴案
號：臺灣南投地方檢察署109 年度偵字第4481、5318號），提起
上訴，本院判決如下：
    主  文
上訴駁回。
    理  由
一、按刑事訴訟法第377 條規定，上訴於第三審法院，非以判決
    違背法令為理由，不得為之。是提起第三審上訴，應以原判
    決違背法令為理由，係屬法定要件。如果上訴理由書狀並未
    依據卷內訴訟資料，具體指摘原判決不適用何種法則或如何
    適用不當，或所指摘原判決違法情事，顯與法律規定得為第
    三審上訴理由之違法情形，不相適合時，均應認其上訴為違
    背法律上之程式，予以駁回。
二、本件原判決綜合全案證據資料，本於事實審法院採證認事之
    職權，認定上訴人黃顯陞有如其事實欄所載犯行，因而維持
    第一審論處上訴人犯藥事法第83條第1 項之轉讓禁藥罪刑，
    並諭知相關沒收之判決，駁回其在第二審的上訴，已詳為敘
    述所憑之證據及論罪的理由。核其所為論斷，俱有卷內證據
    資料可資覆按，自形式上觀察，原判決並無足以影響其判決
    結果之違法情形存在。
三、上訴意旨略以：
    證人即原判決所認定之受讓對象詹麗微既堅決否認施用第二
    級毒品即禁藥甲基安非他命，自無可能接受上訴人轉讓甲基
    安非他命，足認上訴人並無轉讓犯行，應諭知無罪等語。
四、惟按：證據之取捨、證明力之判斷及事實之認定，係屬事實
    審法院得自由裁量判斷之職權，此項職權之行使，倘未違背
    客觀存在之經驗法則或論理法則，亦無明顯濫用裁量權之情
    事，即無違法可言。又事實審法院認定事實，非悉以直接證
    據為限，其綜合調查所得之各項直接證據及間接證據，本於
    合理之推論而為判斷，仍係適法之職權行使。
    原判決係依憑上訴人於偵訊時之自白，以及證人即自上訴人
    受讓甲基安非他命之簡心如於警詢及偵訊時之證述，並佐以
    現場照片及扣押物品照片等證據資料，認定上訴人有轉讓甲
    基安非他命犯行，並說明：詹麗微於第一審審理時雖證稱並
    無施用甲基安非他命，惟與上訴人於偵查中之自白及簡心如
    於警詢、偵訊中所述歧異，且有顧慮涉犯施用毒品罪嫌，而
    為不實陳述之可能，足認詹麗微之證詞不能採取等旨。此有
    關事實之認定，係屬原審採證認事職權行使之事項，既與經
    驗法則與論理法則無違，不得任意指為違法。
五、綜上所述，上訴意旨係就原審採證認事職權之適法行使，以
    及原判決已明確論斷說明之事項，漫為爭執，與法律規定得
    為第三審上訴理由之違法情形，不相適合。應認其上訴為違
    背法律上之程式，予以駁回。
據上論結，應依刑事訴訟法第395條前段，判決如主文。
中    華    民    國   111    年    8     月    25    日
                  刑事第五庭審判長法  官  李  錦  樑
                                  法  官  周  政  達
                                  法  官  林  孟  宜
                                  法  官  吳  淑  惠
                                  法  官  錢  建  榮
本件正本證明與原本無異
                                  書記官
中    華    民    國   111    年    8     月    30    日